臺灣高雄地方法院刑事判決　　　　　 100年度審易字第1237號
公　訴　人　臺灣高雄地方法院檢察署檢察官
被　　　告　沈瑲祐
選任辯護人　黃進祥律師
　　　　　　江順雄律師
　　　　　　黃建雄律師
上列被告因傷害案件，經檢察官提起公訴（99年度偵字第36599號）
，本院判決如下：
    主  文
本件公訴不受理。
    理  由
一、公訴意旨如檢察官起訴書所載（如附件）。
二、按告訴乃論之罪，告訴人於第一審辯論終結前，得撤回其告
    訴；又告訴經撤回者，法院應諭知不受理之判決；法院諭知
    不受理判決，得不經言詞辯論為之，刑事訴訟法第238 條第
    1 項、第303 條第3 款、第307條分別定有明文。
三、本件被告因傷害案件，經檢察官提起公訴，認被告涉犯刑法
    第277條第1項之普通傷害罪，又上開傷害罪依同法第287條
    前段之規定，須告訴乃論。茲被告於本院辯論終結前，業與
    告訴人達成和解，告訴人並具狀撤回告訴，有本院調解簡要
    紀錄、撤回告訴狀各1紙在卷可稽。揆諸前開說明，爰不經
    言詞辯論，逕為諭知不受理之判決。
據上論斷，應依刑事訴訟法第303條第3款、第307條，判決如主
文。
中    華    民    國  100    年    5    月    16    日
                  刑事第十庭    法  官  張  震
如不服本判決應於收受判決後10日內向本院提出上訴書狀，並應
敘述具體理由。其未敘述上訴理由者，應於上訴期間屆滿後20日
內向本院補提理由書(均須按他造當事人之人數附繕本)「切勿逕
送上級法院」。
中    華    民    國  100    年    5    月    16    日
                                書記官  邱家銘
附件：
臺灣高雄地方法院檢察署檢察官起訴書
                                     99年度偵字第36599號
    被      告  沈瑲祐  男  41歲（民國○○年○○月○日生）
                        住臺南市東山區東勢166號之2
                        居高雄市鼓山區○○○路51巷47弄6
                        號
                        國民身分證統一編號：Ｚ000000000號
上列被告因傷害案件，業經偵查終結，認應提起公訴，茲將犯罪
事實及證據並所犯法條分敘如下：
        犯罪事實
一、沈瑲祐與黃朝和本係鄰居，雙方於民國99年9 月19日22時10
    分許，在高雄市三民區○○○路885 號前之騎樓，因細故發
    生爭執，詎沈瑲祐基於傷害之犯意，徒手毆打黃朝和之臉部
    、腰部、手臂等部位，造成黃朝和受有右臉頰挫傷、下唇裂
    傷、左前臂挫傷、右手及前臂挫傷、左腰部挫傷等傷害。黃
    朝和旋以拳頭毆擊沈瑲祐之左眼，致其受有左眼球挫傷、左
    眼外傷性虹膜炎、右上肢及右下肢多處挫傷及擦傷等傷害（
    黃朝和所涉傷害部分，另行簽分偵辦）。
二、案經黃朝和訴由高雄市政府警察局三民第二分局報告偵辦。
        證據並所犯法條
一、證據清單及待證事實：
  ┌──┬───────────┬────────────┐
  │編號│證據方法              │待證事實                │
  ├──┼───────────┼────────────┤
  │ 1  │被告沈瑲祐於警詢及本署│被告坦承於上開時、地，有│
  │    │偵訊中之供述。        │出手將告訴人黃朝和推開之│
  │    │                      │事實。                  │
  ├──┼───────────┼────────────┤
  │ 2  │證人即告訴人黃朝和於警│全部犯罪事實。          │
  │    │詢及本署偵訊中之指訴。│                        │
  ├──┼───────────┼────────────┤
  │ 3  │證人吳榮庚於本署偵訊中│告訴人酒後於上開時、地，│
  │    │之證述。              │將手搭在證人吳榮庚與被告│
  │    │                      │肩上，並對其等稱：「我看│
  │    │                      │你們很不爽」等語，證人吳│
  │    │                      │榮庚與被告遂撥開告訴人之│
  │    │                      │手的事實。              │
  ├──┼───────────┼────────────┤
  │ 4  │安泰醫院99年9 月21日安│告訴人遭被告毆打，因而受│
  │    │乙診字第976146號診斷證│有上開傷害之事實。      │
  │    │明書1 紙。            │                        │
  └──┴───────────┴────────────┘
二、核被告沈瑲祐所為，係犯刑法第277 條第1 項之傷害罪嫌。
三、至告訴及報告意旨另以：被告基於傷害之犯意，趁吳榮庚勒
    住其脖子之際，持鋁棒朝告訴人腹部重擊5 下，致其受有上
    開傷害，因認被告涉犯傷害罪嫌云云，惟查：證人吳榮庚於
    偵訊中結證稱：當天告訴人從後面將渠等抱住，並稱「我跟
    你們講，我對你們很不爽」，渠等就把告訴人的手撥開，問
    其要做什麼，告訴人卻又把手搭上來，因渠等知其有喝酒本
    不想理會，但是其踢到渠右腳拇指指甲，導致渠指甲脫落流
    血，渠遂把告訴人推開，可能渠推開告訴人時，手有揮到其
    頸部，但被告並沒有趁渠推開告訴人時持鋁棒毆打之等語，
    核與告訴人前開所述並不相符。且據告訴人所提出之診斷證
    明書，其所受之傷害多為挫傷，惟其若真如告訴意旨所指係
    遭人持鋁棒重擊，衡情所受之傷害應不僅止於此，是告訴人
    上開指述之真實性，實非無疑，尚難遽以採信。而告訴人雖
    聲請傳喚證人里長及房東，惟其亦坦言該2 人並未在場目擊
    ，因認與其所指之犯嫌尚無關連性。而本件衝突現場並無其
    他目擊證人或監視器畫面可供調查，此有高雄市政府警察局
    三民第二分局100 年1 月27日高市警三二分偵字第10000029
    25號函在卷可稽，是在無其他證據足以佐證被告涉嫌持鋁棒
    毆打告訴人成傷之情形下，要難僅憑告訴人之片面指述及上
    開診斷證明書，即遽為不利於被告之認定。惟此部分若成立
    犯罪，因與前揭起訴部分，應屬接續犯意下之同一行為，爰
    不另為不起訴處分，併此敘明。
三、依刑事訴訟法第251 條第1 項提起公訴。
    此  致
臺灣高雄地方法院
中    華    民    國   100    年    3     月    30    日
                              檢 察 官  張 毓 珊
上正本證明與原本無異
中    華    民    國   100    年    4     月    7     日
                              書 記 官
參考法條：
中華民國刑法第277條
（普通傷害罪）
傷害人之身體或健康者，處 3 年以下有期徒刑、拘役或 1 千元
以下罰金。
犯前項之罪因而致人於死者，處無期徒刑或 7 年以上有期徒刑
；致重傷者，處 3 年以上 10 年以下有期徒刑。